【裁判字號】    89,易,1290
【裁判日期】    890913
【裁判案由】    傷害
【裁判全文】
臺灣桃園地方法院刑事判決                        八十九年度易字第一二九號
    公  訴  人  臺灣桃園地方法院檢察署檢察官
    被      告  乙○○
                丙○○
    右  一  人
    選任辯護人  廖建榮
右列被告因傷害案件，經檢察官提起公訴（八十九年度偵字第四二六二號），本院判
決如左：
    主      文
乙○○、傳淑玲傷害人之身體，乙○○處拘役伍拾日、傳淑玲處拘役貳拾日，如易科
罰金，均以佰元折算壹日。
    事      實
一、乙○○、傳淑玲二人為鄰居，平日即相處不睦，於民國八十九年一月四日上午十
    、十一時間，在傳淑玲位於桃園縣龍潭鄉○○村○○路○段六巷一四弄四號住處
    門前，二人又因噪音問題發生口角，詎二人均基於傷害他人身體之犯意聯絡，出
    手互毆，乙○○因之受有頸部、右大腿抓傷、右腕瘀傷等身體之傷害，傳淑玲則
    有頭部外傷併左後側頭皮皮上血腫、左臉頰挫傷瘀腫、左胸部瘀青、左手第三、
    四指挫傷瘀青、右手第五指挫傷併指甲斷裂等身體之傷害。
二、案經乙○○、傳淑玲告訴及桃園縣警察局平鎮分局報告請臺灣桃園地方法院檢察
    署檢察官偵查起訴。
    理      由
一、訊據被告乙○○、傳淑玲二人固坦承對於有在右揭時地發生爭執之事實不諱，惟
    均矢口否認有傷害犯行，均辯稱沒有打人，是被對方打，不知對方為何會受傷云
    云。惟查：被告二人有於右揭時地發生互毆，且二人均受傷之事實，業據被告二
    人自警訊始及偵審中均一再互相指訴無誤，且有被告二人所提出之診斷證明書各
    一份附卷可稽；雖被告乙○○所提之敏盛綜合醫院龍潭分院之診斷證明書係記載
    其於八十九年二月二十四日始至院就醫驗傷，惟證人即甲○○警員於偵查中及本
    院審理時均到庭證稱有看到被告乙○○身體受傷，甲○○向本院證稱「（八十九
    年一月四日中午是否有處理被告二人的打架糾紛？）是的，我在附近巡邏，分駐
    所通報我到現場，我到時被告二人都各自回家了（他們二人住前後間）我先到乙○○的家中，他在院內，還有二、三個婦人跟他在一起，我都不認識，陳說她們
    都是鄰居，我就問陳發生何事，陳說她和前面鄰居吵架及打架，她說他有受傷，
    我有看到他脖子和右手腕有被抓傷，陳並有說因為丙○○吵她才起爭執的，然後
    我又到丙○○家，我沒有注意到丙○○有無受傷，我只是勸她以後不要這樣。」
    （見本院八十九年七月十八日訊問筆錄），是於被告二人互毆完畢後，甫到場之
    警員甲○○確有見到被告乙○○之身體受有上述傷害，足認被告傳淑玲確有於互
    毆時傷害乙○○之身體並使之受傷無誤，被告傳淑玲空言辯稱沒有傷害乙○○身
    體云云，自不足採。再雖被告傳淑玲一再辯稱係乙○○和其他鄰居彭妹、白太太
    、邱太太共同打伊云云，並提出錄音帶及記錄為證，惟被告乙○○陳稱當日與被
    告傳淑玲發生衝突者僅自己一人而已，而被告傳淑玲所提出之錄音帶是否真實為
    其與白太太、邱太太及被告乙○○間之對話錄音，非無疑問，且經本院檢視被告
    傳淑玲所整理之對話內容，相對人白太太、邱太太均一再否認有共同毆打被告傳
    淑玲，反而是被告傳淑玲一再以渠等有共同毆人為引導對話，該錄音對話內容實
    不足為任何事實之認定；再依偵查卷附被告傳淑玲最初於八十九年一月五日向檢
    察官提出告訴時，經檢察官訊問經過情形，被告傳淑玲稱「八十九年一月四日早
    上十點時，在我住處公共樓梯，我由地下室走上去，她由上而下衝下來，突然抓
    我頭髮，她把我壓在地上，掐我脖子且壓我心臟那邊，邊打邊叫看你還敢不敢」
    、「有鄰居看到但我不知名字」等語（見八十九年度發查字第九七號偵查卷附當
    日訊問筆錄），是傳淑玲最初告訴意旨亦謂係遭被告乙○○一人毆打，有其他鄰
    居在旁圍觀而已，其後再改稱係遭被告及鄰居共三人毆打云云，是否真實可採，
    非無疑問；又自被告二人所受之傷勢觀之，傳淑玲雖受傷較為嚴重，然乙○○亦
    受有如事實欄所述之傷害，若如被告傳淑玲所言，係遭其他鄰居三人架住、壓倒
    在地上，由乙○○毆打之，則乙○○自不可能亦受傷，又被告傳淑玲之右手第五
    指受有挫傷併指甲斷裂之傷害，而乙○○之身體又受有多處抓傷，則極有可能係
    二人互毆時互相抓打使指甲斷裂，可推知被告二人確係互毆，而不可能如被告傳
    淑玲所言，係其他鄰居三人架住、壓倒，由乙○○毆打之，綜上所述，就被告傳
    淑玲受傷部分已足認定係被告乙○○一人所為，本院認無再調查及傳訊「彭妹、
    白太太、邱太太」之必要。本案事證已臻明確，被告二人犯行，均堪認定。
二、核被告乙○○、傳淑玲所為，均係犯刑法第二百七十七條第一項之傷害罪。爰審
    酌被告等之品行、二人為鄰居關係，不知和睦相處竟因細故大打出手、所受傷勢
    之輕重、犯罪之目的、手段、所生之危害及犯罪後之態度等一切情狀，各量處如
    主文所示之刑，並均諭知易罰金之折算標準。
據上論斷，應依刑事訴訟法第二百九十九條第一項前段，刑法第二百七十七條第一項
、第四十一條，罰金罰鍰提高標準條例第一條前段、第二條，判決如主文。
本案經檢察官呂理銘到庭執行職務。
中      華      民      國      八十九    年    九      月    十三    日
                                臺灣桃園地方法院刑事第四庭
                                      法  官  孫惠琳
右正本證明與原本無異。
如不服本判決，應於判決送達後十日內向本院提出上訴狀( 應附繕本 )，上訴於
臺灣高等法院。
                                       書記官   李金蓮
中        華        民        國   八十九   年   九   月    十四    日
附論罪科刑依據之法條：
刑法第二百七十七條
傷害人之身體或健康者，處三年以下有期徒刑，拘役或一千元以下罰金。
犯前項之罪，因而致人於死者，處無期徒或七年以上有期徒刑，致重傷者，處三年以
上、十年以下有期徒刑。


司法院資訊處製作；財團法人民間司法改革基金會備份。
